## Chaouki Achouri

**4** +213561459445

achouriichawkii@gmail.com

### **Objectif Professionnel**

Motivé par l'apprentissage continu, je souhaite mettre à profit mon savoir-faire théorique et pratique ainsi que mon expérience pour contribuer activement aux succès des projets auxquels je pourrai apporter ma valeur ajoutée, visant toujours à atteindre les sommets, tant individuellement qu'en équipe.

#### **Formation**

#### Licence en E-Commerce et Marketing Numérique

Université d'Amiens Picardie Jules Verne, France, en partenariat avec EFTG'Sup Alger 2018-2021

• 1ère année : Commerce International et Marketing

• 2ème année : Marketing International et Logistique

• 3ème année : E-Commerce et Marketing Numérique

Cette formation m'a permis de développer des compétences variées dans le commerce international, la logistique, et le marketing sous toutes ses formes.

- Certifications FreeCodeCamp:
  - Web Design (HTML, CSS)
  - JavaScript Algorithms and Data Structures
  - Scientific Computing with Python
- Certification de Fusionneur Spécialiste du PE (Polyéthylène) pour Gaz
- Certification en Installation et Maintenance de Systèmes Photovoltaïques

# Chaouki Achouri

**4** +213561459445

<u>achouriichawkii@gmail.com</u>

Coopérative Rym Ouled Fayet, Alger

### **Expérience Professionnelle**

- Stage de fin d'étude, Onirique Event Community Manager (01-06-2021 31-08-2021):
  - o Prospection: Recherche et acquisition de nouveaux fournisseurs
  - o Gestion des commandes : Vérification des factures et de l'état des commandes
  - o Collaboration en équipe : Assistance à l'atelier pour le flocage de t-shirts
  - Maintenance technique : Révision des problèmes CSS du site web et migration vers HTTPS
- Responsable de la Distribution, Danone (2016-2017):
  - Création et gestion d'une équipe de chauffeurs et de vendeurs, incluant la formation, la gestion quotidienne, et l'amélioration des performances
  - Gestion des stocks, planification logistique, et optimisation des opérations de distribution
  - Développement de supports de formation (présentations PowerPoint) et utilisation d'Excel pour l'analyse des performances et la prise de décision stratégique
- Gestionnaire, ETG Achouri Yassine (2014-2016):
  - Supervision et gestion logistique des équipes, équipements, et matériaux pour divers chantiers, garantissant une exécution efficace et conforme aux normes
  - Responsable de la coordination des chantiers, gestion des relations avec les représentants de SONELGAZ, et planification des exécutions
  - Formation approfondie aux normes de sécurité et pratiques de gestion, suivie d'une gestion pratique et opérationnelle des chantiers
  - Utilisation d'Autocad pour la réalisation des plans de distribution du gaz pour une ville entière, démontrant des compétences techniques avancées
- Assistant Administratif, Cyber Café (2010-2012):
  - Saisie et gestion de documents, recherches, et impression de divers contenus
  - Gestion des téléchargements et gravures de contenus multimédias, incluant films, séries, jeux, et musique

# **Chaouki Achouri**

+213561459445

achouriichawkii@gmail.com

Coopérative Rym Ouled Fayet, Alger

#### Compétences Techniques

• Langages de programmation: HTML, CSS, JavaScript, Python

• Logiciels: Pack Office (Word, Excel, PowerPoint), Visual Studio Code, AutoCad

### **Compétences Linguistiques**

• Français : Courant

Arabe : Langue maternelleAnglais : Intermédiaire

#### Centres d'Intérêt

Résolution de puzzles

• Résolution d'énigmes et de problèmes

• Jouer aux échecs

• Musique, cinéma, et animes

• Profil GitHub : https://github.com/chawkiii